臺灣高雄地方法院刑事判決　　　　　 94年度交簡上字第176號
上　訴　人
即　被　告　甲○○
上列被告因過失傷害案件，不服本院交通法庭中華民國94年6 月
30日94年度交簡字第494 號第一審簡易判決（聲請簡易判決處刑
案號：94年度偵字第1274號），提起上訴，本院判決如下：
    主  文
上訴駁回。
甲○○緩刑貳年。
    事  實
一、甲○○考領有普通小型車駕駛執照，於民國93年10月12日11
    時50分許，駕駛車牌號碼ZE－9246號自用小貨車，沿高雄市
    楠梓區○○○路160 巷（支線道）由東往西方向行駛，於駛
    出巷口而進入該巷與後勁西路之交叉路口（無號誌且無交通
    警察指揮）時，本應注意於飲用酒類後，其吐氣所含酒精濃
    度已超過每公升0.25毫克以上者，不得駕車，且行駛至無號
    誌而無交通警察指揮之交岔路口時，支線道車應暫停讓幹線
    道車先行，及汽車行駛時，應注意車前狀況，隨時採取必要
    之安全措施等交通法規之規定，且依當時天候晴、日間自然
    光線、柏油路面乾燥無缺陷、無障礙物且視距良好等情狀，
    亦無不能注意之情形，竟疏未注意上述規定，而於飲用含有
    酒精成份之酒類「保力達」飲料後，其吐氣所含酒精濃度已
    超過每公升0. 25 毫克以上，仍貿然駕車前行，適有乙○○
    駕駛車牌號碼S7－7382號自用小客貨車，搭載姚丁綺、劉世
    儒二人，沿高雄市楠梓區○○○路（幹線道）由北往南方向
    行駛，亦行經上開交岔路口，甲○○因未暫停讓乙○○駛於
    幹線道之前開小客貨車先行，復未注意車前狀況，隨時採取
    必要之安全措施，以致發現乙○○所駕小客貨車並無讓行跡
    象時，已煞避不及，致其所駕駛小貨車之右前車頭，因而撞
    及乙○○所駕駛小客貨車之左前車頭，使乙○○受有「右膝
    挫傷、右足踝擦傷」等傷害，姚丁綺、劉世儒亦因此分別受
    有傷害（姚丁綺、劉世儒部分均未據告訴）。甲○○於肇事
    後，於具有偵查犯罪職務之機關或公務員尚未發覺其為犯罪
    人前，在現場等候，並向前往現場處理之員警供承肇事經過
    ，自首而接受裁判。經警為吐氣酒精濃度測試後，發現其吐
    氣所含酒精濃度已達每公升0.29毫克（涉犯服用酒類不能安
    全駕駛動力交通工具而駕駛部分，業經檢察官另為職權不起
    訴處分）。
二、案經乙○○訴由高雄市政府警察局楠梓分局報請臺灣高雄地
    方法院檢察署檢察官偵查後聲請簡易判決處刑。
    理  由
一、前揭事實，業據被告甲○○於警詢、偵訊及本院審理時始終
    坦認不諱（見警卷第1 頁、第24316 號偵卷第6 頁、本院卷
    94年10月18日審判筆錄第4 頁、第5 頁），核與告訴人乙○
    ○於偵訊指訴及證人姚丁綺於偵訊時證述之情節相符（同上
    偵卷第6 頁、第7 頁），並有道路交通事故現場圖、道路交
    通事故調查報告表(一)、道路交通事故調查報告表(二)各1 份、
    現場照片4 幀、刑法第185 條之3 案件測試觀察紀錄表及酒
    精濃度測試單影本各1 紙、交通事故談話紀錄表1 份附卷可
    稽（警卷第6 至10頁、第12頁、第13頁、原審卷第12頁、第
    19頁、第20頁），足認被告前開自白核與卷證相符，堪予採
    信。按被告以外之人於偵查中向檢察官所為之陳述，除顯有
    不可信之情況者外，得為證據，刑事訴訟法第159 條之1第2
    項定有明文。本件證人乙○○、姚丁綺前揭偵訊筆錄之內容
    ，既與前開書證相符，並無顯不可信之情形，自得作為證據
    ，附此敘明。
二、按汽車駕駛人飲用酒類後其吐氣所含酒精濃度超過每公升0.
    25毫克以上者，不得駕車；車輛行至無號誌而無交通警察指
    揮之交岔路口，支線道車應暫停讓幹線道車先行；汽車行駛
    時，駕駛人應注意車前狀況，並隨時採取必要之安全措施，
    道路交通安全規則第114 條第2 款、第102 條第1 項第2 款
    、第94條第3 項分別定有明文。被告考領有普通小型車之駕
    駛執照，有道路交通事故調查報告表(二)1 份在卷可佐（警卷
    第10頁），對於上開規定應知之甚詳，且均為被告應注意並
    能注意之義務。又依肇事當時天候晴、日間自然光線、柏油
    路面乾燥無缺陷，且無障礙物、視距良好等狀況，有道路交
    通事故調查報告表(一)1 份在卷可參（警卷第8 頁），足認被
    告亦無不能注意之情形，其竟疏於注意上開規定，致撞及由
    告訴人駕駛之上開小客貨車，被告就本件交通事故之發生，
    顯有過失。且告訴人因本件車禍而受有上開傷害，亦有健仁
    醫院診斷證明書1 紙在卷足憑（同上偵卷第9 頁），是被告
    之過失犯行與告訴人之傷害間，顯有相當因果關係。本件事
    證已臻明確，被告過失傷害犯行，洵堪認定，應予依法論科
    。
三、核被告所為，係犯刑法第284 條第1 項前段之過失傷害罪。
    被告係汽車駕駛人，於上揭時地經警對其為吐氣之酒精濃度
    測試後，發現其吐氣所含酒精濃度已達每公升0.29毫克，顯
    已酒醉，其因酒醉駕車，因而致人受傷，依法應負刑事責任
    ，應依道路交通管理處罰條例第86條第1 項之規定，加重其
    刑。另被告於本件車禍事故發生後，在有偵查犯罪職務之機
    關或公務員尚未發覺其為犯罪人前，在現場等候，並向發現
    車禍而前往現場處理之員警供承肇事經過，有本院辦理刑事
    案件電話記錄查詢表、高雄市政府警察局交通大隊交通事故
    談話紀錄表影本各1 份在卷可考（原審卷第6 頁、第19頁反
    面），其對於未經發覺之犯罪自首而接受裁判，應依刑法第
    62條前段之規定，減輕其刑。被告所犯過失傷害犯行，同時
    有刑之加重及減輕事由，應依刑法第71條第1 項之規定先加
    後減之。原審以被告犯罪事證明確，援引刑法第284 條第1
    項前段、第62條、第41條第1 項前段，道路交通管理處罰條
    例第86條第1 項，罰金罰鍰提高標準條例第1 條前段、第2
    條規定，並審酌被告並無犯罪前科，品行良好，徒因一時疏
    失，致告訴人受有上開傷害，告訴人所受傷害尚屬輕微，惟
    迄未針對民事之損害賠償責任，與告訴人達成和解，犯罪後
    態度尚非良好等一切情狀，量處被告拘役30日，並諭知易科
    罰金之折算標準，經核認事用法均無違誤，量刑亦尚妥適，
    被告提起上訴，為無理由，應予駁回。
四、末查，被告前未曾受有期徒刑以上刑之宣告乙節，有臺灣高
    等法院被告前案紀錄表1 份在卷可按，其於偵審中始終坦承
    犯行，並於原審判決前即與告訴人成立調解，並已賠償告訴
    人之損失，此有高雄縣彌陀鄉調解委員會調解書1 份在卷可
    按（見本院卷），調解書並記載告訴人「同意放棄刑事訴訟
    請求權」，其真意應係不再追究被告之刑事責任。雖告訴人
    未及於原審調查時撤回告訴，惟本院認被告經此次偵審教訓
    後，當能知所警惕，信無再犯之虞，且被告罹有輕度肢障，
    行動不便，難以謀生，此有身心障礙手冊及鹽埕村長吳進成
    出具之證明書各1 份在卷可佐，本院因認所宣告之刑，以暫
    不執行為適當，爰併予宣告緩刑2 年，用啟自新。
據上論斷，應依刑事訴訟法第455條之1第3項、第368條，刑法第
74條第1款，判決如主文。
中　　華　　民　　國　　94　　年　　10　　月　　28　　日
                  交通法庭    審判長法  官 簡志瑩
                                    法  官 楊佩蓉
                                    法  官 林柏壽
以上正本證明與原本無異。
不得上訴。
中　　華　　民　　國　　94　　年　　10　　月　　28　　日
                                    書記官 林國龍
